# 陈老师，关于税金问题

提问人：q0409 时间：2014-09-18 18:04:12
公司有待抵扣进项税额在其他流动资产反映，现在我们审计发现有跨期收入需要调整，对应的要调整增值税销项税，那么是否要与留抵的进项税抵消后进行列示，若待抵扣的进项税大于跨期收入对应的销项税，那么就无需考虑税金及附加了，若销项大于待抵扣的进项，是否还要按照抵扣后的净额计提营业税金及附加。

回答人：chenyiwei
如果依据税法规定，这部分调整出来的销项税额可以自动用留抵税额抵扣，不会实际导致增值税纳税义务的，则可以将销项税额与留抵税额直接相抵后以净额列示。如果因此导致实际产生纳税义务的，则应相应同步计提附加。

提问人：q0409 时间：2014-09-20 14:43:34
再次请教陈老师，是否可以这样理解，若增值税申报表中存在待抵扣的进项税，那么跨期调整收入对应调整销项后可以与该进项进行递减后，再考虑是否需要计算附加税。若申报表中待抵扣进项税为 0 ，账面上存在进项（即进项税票尚未认证），那么该进项在税务上是不能抵扣的，跨期收入计提销项税金后，可根据销项税金额数计算相关附加税并计入营业税金及附加。

回答人：chenyiwei
可以这样理解。